臺灣高雄地方法院民事裁定　　　　　　 96年度審小上字第7號
上　訴　人　甲○○
被上訴人　　誠信資融股份有限公司
法定代理人　乙○○
訴訟代理人　丙○○
上列當事人間給付買賣價金事件，上訴人對於民國96年4 月9 日
本院高雄簡易庭96年度雄小字第2336號判決提起上訴，本院裁定
如下：
    主    文
上訴駁回。
第二審訴訟費用新台幣壹仟伍佰元由上訴人負擔。
    理    由
一、被上訴人之名稱已由台新資融股份有限公司變更為誠信資融
    股份有限公司，有公司變更登記資料在卷可稽，先予說明。
二、對於小額程序第一審判決之上訴，非以其違背法令為理由，
    不得為之；又上訴狀內應記載上訴理由，表明下列各款事項
    ：(1)原判決所違背之法令及其具體內容。(2)依訴訟資料可認
    為原判決有違背法令之具體事實，民事訴訟法第436 條之24
    第2 項、第436 條之25分別定有明文。所謂判決違背法令，
    依同法第468 條規定，係指判決不適用法規或適用不當者而
    言；另有同法第469 條第1 款至第5 款所列情形之一者，該
    判決亦屬當然違背法令。故當事人提起上訴如以小額程序第
    一審判決有不適用法規或適用法規不當為上訴理由時，其上
    訴狀或理由書應有具體之指摘，並揭示該法規之條項或其內
    容。若係成文法以外之法則，應揭示該法則之旨趣；倘為司
    法院解釋或最高法院之判例，則應揭示該判解之字號或其內
    容；如依民事訴訟法第469 條第1 款至第5 款所列情形為理
    由時，其上訴狀或理由書應揭示合於該條款之事實。上訴狀
    或理由書如未依此項方法表明者，即難認為已對小額程序第
    一審判決之違背法令有具體之指摘，其上訴自難認為合法。
三、次按上訴人於上訴時雖有提出上訴理由書，然若該理由書未
    具體指摘原判決有何違背法令之內容及事實時，即不具備表
    明上訴理由之程式。此時，雖原第一審法院未依民事訴訟法
    第436 之32第2 項準用同法第471 條第1 項之規定，裁定駁
    回上訴，而將訴訟卷宗送交第二審法院，即應由第二審法院
    裁定駁回其上訴。
四、本件上訴意旨略以：伊於購買學語公司之教學商品後，學語
    公司並未依約履行，且伊與被上訴人間並無買賣關係，學語
    公司未明白表示本件欲向被上訴人貸款支付之情事，則被上
    訴人顯有與學語公司共同詐欺之嫌，原判決未傳訊學語公司
    人員即行裁判，當然違背法令。況此類案件已有數百件，在
    政府未能提出具體解決方案前，應駁回被上訴人之請求等語
    。
五、經查，上訴人因向學語公司購買教學商品而就應給付之價金
    新台幣 (下同)80,500 元與被上訴人簽約辦理分期付款，被
    上訴人並已將價金給付予學語公司，而上訴人則僅給付其中
    14,600元，尚有65,900元未為給付等情，為兩造所不爭執，
    並為原審所肯認。則原審依兩造間之分期給付之契約約定，
    准被上訴人請求該尚未給付之65,900元及法定遲延利息，即
    無違誤。上訴意旨雖以學語公司並未履約為抗辯，然此僅係
    就原審已認定之事實為陳述，而上訴人既未再表明原判決所
    違背之法令及其具體內容，暨依訴訟資料合於該違背法令之
    具體事實，難認其已合法表明上訴理由，依上開說明，其上
    訴為不合法，應予駁回。
六、再按於小額訴訟之上訴程序，法院為訴訟費用之裁判時，應
    確定其費用額，民事訴訟法第436 條之19第1 項、第436 條
    之32第1 項定有明文。本件第二審裁判費用為1,500 元，應
    由上訴人負擔，爰併裁定如主文第二項所示。
七、據上論結：本件上訴為不合法，依民事訴訟法第436 之32第
    1 項、第2 項、第436 條之19第1 項、第444 條第1 項前段
    、第95條、第78條，裁定如主文。
中　　華　　民　　國　　96　　年　　10　　月　　16　　日
                            民事第二庭
                                審判長法　官　林紀元
                                      法　官　甯  馨
                                      法　官　蘇姿月
以上正本係照原本作成。
本裁定不得抗告。
中　　華　　民　　國　　96　　年　　10　　月　　16　　日
                                     書記官　林怡君
